# BOT运营过程中，处置部分资产的处理

提问人：wh0419 时间：2017-05-08 20:50:38
BOT运营过程中，处置部分资产应如何进行会计处理，比如运营五年后，处置一栋房屋，处置这部分资产应该如何进行会计处理呢，谢谢！

回答人：chenyiwei
为何会出现提前处置的情况？该房屋是否属于期满时需无偿移交的基础设施范围内？当初该房屋建造时，其成本或公允价值计入了哪个资产项目？

提问人：wh0419 时间：2017-05-09 20:53:01
是运营了几年后，对项目进行提质改造，因土地有限，需拆除原办公楼，之前这部分资产是计入了长期应收款，此时资产处置，是否借记营业外支出，贷记长期应收款，该部分会计与税法差异实现，该部分差额在所得税汇算清缴时进行调整吗； 陈版，BOT会计核算，麻烦您帮我看下这样思路对不对： 1 、以项目保底水费收入按照项目开始时点五年期贷款利率折算到投资元年的现值； 2 、投资是分五年分别投入，将五年的投资按照贷款利率折现到投资元年，该部分为计入长期应收款的初始确认金额； 3 、 1 和 2 的差额复利到投运时点，将该金额求年金，算出每期计入经营收入的金额，即每期计入经营收入的金额不变； 4 、每期计算的时候，期初摊余成本乘以项目开始时点五年期贷款利率为每期计入财务费用的金额，年保底回报减去每期经营收入金额即为每期长期应收款的摊销金额；
5 、假设项目运营五年后，增加一个资产，该资产即确认为长期应收款，该情况即为已知现值求相关年金，得出每期长期应收款的摊销金额，该部分冲减各期的收入，借记营业收入，贷记长期应收款；相应利息费用借记长期应收款，贷记财务费用；项目后期新增的资产的摊销，仅考虑该部分对收入的减少及相关利息费用。 麻烦您帮我看下，思路是否正确，合同签订时约定有保底收入，公司开始预计不会实际水量不会超过保底收入的水量，模型也是以此来测算的；但是实际执行过程中， 2016 年超过了该部分水量，且 2016年公司污水处理需缴纳增值税，所以模型所用的假设就不对了，此时，资产的摊销是否还是以原来的数据为准，仅考虑收入的调整，还是需要怎么处理。

回答人：chenyiwei
就本案例而言，在金融资产模式下，如果改造后可增加每年的承诺收款金额，则可以按改造时点长期应收款账面价值－被拆除部分的变价收入＋追加改造投入作为新的长期应收款账面价值，与未来应收款项中的对应部分（止用于收回新的投资本金的部分，不包括用于补偿日后日常运营支出的部分）相比，重新计算实际利率，作为一项新的金融资产予以确认。后续对该新的金融资产按实际利率法予以后续计量。

提问人：呼叫帮助 时间：2017-05-11 20:53:55
这是否类似于固定资产改建处理？

回答人：chenyiwei
BOT不是固定资产，但如果采用无形资产模式，则可以类比参照。